臺灣板橋地方法院民事裁定　　　　　　93年度聲字第1829號
　　聲　請　人　陳士忠即祭祀公業陳葳茹管理人
　　相　對　人　丁○○
　　相　對　人　新祥家具有限公司
　　法定代理人　丙○○
　　相　對　人　甲○○○○○○.
　　相　對　人　駿昇汽車有限公司
　　法定代理人　乙○○
上列當事人間確定訴訟費用額事件，本院裁定如下：
    主      文
相對人丁○○應賠償聲請人之訴訟費用額確定為新臺幣貳拾萬玖
仟玖佰拾柒元，並應自本裁定送達之翌日起至清償日止，加給
按週年利率百分之五計算之利息。
相對人甲○○○○○○○○○○應賠償聲請人之訴訟費用額確定
為新臺幣柒萬零拾壹元，並應自本裁定送達之翌日起至清償日
止，加給按週年利率百分之五計算之利息。
相對人駿昇汽車有限公司應賠償聲請人之訴訟費用額確定為新臺
幣壹萬柒仟伍佰零捌元，並應自本裁定送達之翌日起至清償日止
，加給按週年利率百分之五計算之利息。
相對人新祥家具有限公司應賠償聲請人之訴訟費用額確定為新臺
幣貳萬柒仟伍佰肆拾玖元，並應自本裁定送達之翌日起至清償日
止，加給按週年利率百分之五計算之利息。
    理      由
一、按法院未於訴訟費用之裁判確定其費用額者，第一審受訴法
    院於該裁判有執行力後，應依聲請以裁定確定之；依第1 項
    確定之訴訟費用額，應於裁定送達之翌日起，加給按法定利
    率計算之利息。又當事人分擔訴訟費用者，法院為確定費用
    額之裁判時，應視為各當事人應負擔之費用，已就相等之額
    抵銷，而確定其一造應賠償他造之差額，民事訴訟法第91條
    第1項、第3項及第93條分別定有明文。
二、本件聲請人與相對人間請求拆屋還地等事件，經本院91年度
    重訴字第539號 判決訴訟費用由相對人丁○○負擔五分之三
    、甲○○○○○○○○○○負擔五分之一、新祥家具有限公
    司負擔十分之一、駿昇汽車有限公司負擔二十分之一，餘由
    聲請人負擔。相對人不服提起上訴，經臺灣高等法院92年度
    重上字第292 號判決第二審訴訟費用應由相對人丁○○負擔
    百分之六十二、新祥家具有限公司負擔百分之十、甲○○○
    ○○○○○○○負擔百分之二十二、駿昇汽車有限公司負擔
    百分之五、聲請人負擔百分之一。嗣相對人丁○○不服提起
    上訴，經最高法院以93年度台上字第1533號判決駁回相對人
    丁○○之上訴後而告確定，第三審訴訟費用由相對人丁○○
    負擔。
三、經本院調卷審查後，相對人應賠償聲請人之訴訟費用額，依
    後附計算書確定如主文所示之金額。
四、依民事訴訟法第91條裁定如主文。
中　　華　　民　　國　　94　　年　　  1   月    12    日
                  民事第三庭法　官　陳映如
以上正本係照原本作成。
如對本裁定抗告須於裁定送達後10日內向本院提出抗告狀，並繳
納抗告裁判費新台幣1,000元整。
中　　華　　民　　國　　94　　年　　  1   月    12    日
                            書記官　王波君
 計算書：
┌──┬───────┬──────────┬──────────────────┐
│  │第一審裁判費  │             302,913│由聲請人預納。                      │
├──┼───────┼──────────┼──────────────────┤
│  │第一審送達郵費│               2,099│由聲請人預納2,550元，支出2,099元，餘│
│    │              │                    │451元移入第二審。                   │
├──┼───────┼──────────┼──────────────────┤
│  │民事旅費      │                 500│由聲請人預納。                      │
├──┼───────┼──────────┼──────────────────┤
│  │第一審測量費  │              44,300│由聲請人預納。                      │
├──┼───────┼──────────┼──────────────────┤
│  │第二審裁判費  │             746,259│由相對人丁○○預納317,895 元、全興汽│
│    │              │                    │車修配場即乙○○及駿昇汽車有限公司預│
│    │              │                    │納110,469元、新祥家具有限公司預納317│
│    │              │                    │,895元。                            │
├──┼───────┼──────────┼──────────────────┤
│  │第二審送達郵費│                 374│由第一審移入451元，相對人丁○○預納 │
│    │              │                    │390元、相對人甲○○○○○○○○○○ │
│    │              │                    │及駿昇汽車有限公司預納510元、相對人 │
│    │              │                    │新祥家具有限公司預納340元，合計1,691│
│    │              │                    │元，支出374元，餘1,317元。其中281元 │
│    │              │                    │發還聲請人，322元發還相對人丁○○、 │
│    │              │                    │442元發還相對人全興汽車修配廠即吳鄉 │
│    │              │                    │村及駿昇汽車有限公司、272元發還新祥 │
│    │              │                    │家具有限公司。                      │
├──┼───────┼──────────┼──────────────────┤
│  │第三審裁判費  │             272,100│由相對人丁○○預納。                │
├──┴───────┼──────────┼──────────────────┤
│合              計  │           1,368,545│                                    │
├──────────┴──────────┴──────────────────┤
│附註：                    　　　　                                              │
│一、當事人各應負擔之第一審訴訟費用計算如后（元以下4捨5入）                      │
│    (1)相對人丁○○應負擔之第一審訴訟費用之五分之三為209,887元（即302,913元＋500 │
│      元＋2,099元＋44,300元 ×五分之三）。                                      │
│    (2)相對人甲○○○○○○○○○○應負擔之第一審訴訟費用之五分之一為69,962元（即│
│      302,913元＋500元＋2,099元＋44,300元 ×五分之一）。                        │
│    (3)相對人新祥家具有限公司應負擔之第一審訴訟費用之十分之一為34,981元（即302,91│
│      3元＋500元＋2,099元＋44,300元 ×十分之一）。                              │
│    (4)相對人駿昇汽車有限公司應負擔之第一審訴訟費用之二十分之一為17,491元（即302,│
│      913元＋500元＋2,099元＋44,300元 ×二十分之一）。                          │
│    (5)餘由聲請人負擔為17,491元（即302,913元＋500元＋2,099元＋44,300元－209,887元│
│      －69,962元－34,981元－17,491元）。                                        │
│二、當事人各應負擔之第二審訴訟費用計算如后（元以下4捨5入）                      │
│    (1)相對人丁○○應負擔之第二審訴訟費用之百分之六十二為462,912元（即746,259元＋│
│      374元 ×百分之六十二）。                                                  │
│    (2)相對人甲○○○○○○○○○○應負擔之第二審訴訟費用之百分之二十二為164,259 │                                                                              │
│      元（即746,259元＋374元 ×百分之二十二）                                   │                                                                              │
│    (3)相對人新祥家具有限公司應負擔之第二審訴訟費用之百分之十為74,663元（即746,25│                                                                                │
│      9元＋374元 ×百分之十）。                                                 │                                                                              │
│    (4)相對人駿昇汽車有限公司應負擔之第二審訴訟費用之百分之五為37,332（即746,259 │                                                                              │
│      元＋374元 ×百分之十）。                                                  │                                                                              │
│    (5)聲請人應負擔第二審訴訟費用之百分之一為7,466元（即746,259元＋374元 ×百分之│                                                                              │
│      一）。                                                                    │                                                                              │
│三、本件第三審訴訟費用共計272,100元，由相對人丁○○負擔。                       │                                                                              │
│四、第一審訴訟費用均由聲請人預納，故相對人應賠償聲請人之第一審訴訟費用各為：    │                                                                              │
│    (1)相對人丁○○應賠償聲請人之第一審訴訟費用為209,887元。                     │                                                                                │
│    (2)相對人甲○○○○○○○○○○應賠償聲請人之第一審訴訟費用為69,962元。      │                                                                              │
│    (3)相對人新祥家具有限公司應賠償聲請人之第一審訴訟費用為34,981元。            │
│    (4)相對人駿昇汽車有限公司應賠償聲請人之第一審訴訟費用為17,491元。            │
│五、第二審訴訟費用，相對人各預納之部分為                                        │
│    (1)相對人丁○○預納第二審裁判費317,895元＋第二審送達郵費390元－應退還相對人鄭│
│      坤喜郵費272元（因第一審郵費451 元由聲請人繳納，移入第二審，第二審郵費應僅 │
│      退相對人丁○○322元，溢退50元）=318,013元。　                   　　　　　│
│    (2)相對人甲○○○○○○○○○○及駿昇汽車有限公司共同預納第二審裁判費110,469 │
│      元＋第二審送達郵費510元－應退還相對人甲○○○○○○○○○○及駿昇汽車有限 │
│      公司郵費356元（因第二審郵費退還相對人甲○○○○○○○○○○及駿昇汽車有限 │
│      公司之部分442元，溢退86元）。依其內部分擔比例相對人甲○○○○○○○○○○ │
│      五分之四，相對人駿昇汽車有限公司為五分之一，故相對人甲○○○○○○○○○○│
│      及駿昇汽車有限公司預納之訴訟費用各為88,498元及22,125元。                  │
│　　(3)相對人新祥家具有限公司預納第二審裁判費317,895元＋第二審送達郵費340元－應退│
│      相對人新祥家具有限公司郵費238元（因第二審郵費退還相對人新祥家具有限公司   │
│      272元，溢退34元）。                                                       │
│六、第二審訴訟費用，各應賠償相對人新祥家具有限公司之訴訟費用為：                │
│    (1)相對人丁○○應負擔之第二審訴訟費用462,913元－已預納之第二審訴訟費用318,013│
│      元＝144,900元。                                                           │
│    (2)相對人甲○○○○○○○○○○應負擔之第二審訴訟費用164,259元－已預納之第二 │
│      審訴訟費用88,498元＝75,761元。                                            │
│    (3)相對人駿昇汽車有限公司應負擔之第二審訴訟費用37,332元－已預納之第二審訴訟費│
│      用22,125元＝15,207元。                                                    │
│    (4)聲請人應負擔之第二審訴訟費用為7,466元。                                   │
│七、相對人各應賠償聲請人之訴訟費用額各為：                                      │
│    (1)相對人丁○○應賠償聲請人之第一審訴訟費用209,887元＋第二審溢退之郵費50元＝ │
│      209,937元。                                                               │
│    (2)相對人甲○○○○○○○○○○應賠償聲請人之第一審訴訟費用69,962元＋第二審溢│
│      退之郵費69元＝70,031元。                                                  │
│    (3)相對人駿昇汽車有限公司應賠償聲請人之第一審訴訟費用17,491元＋第二審溢退之郵│
│      費17元＝17,508元。                                                        │
│    (4)相對人新祥家具有限公司應賠償聲請人之第一審訴訟費用34,981元＋第二審溢退之郵│
│      費34元＝35,015元。惟聲請人尚應賠償相對人新祥家具有限公司之第二審訴訟費用7,│
│      466元，兩相抵銷後，相對人新祥家具有限公司尚應賠償聲請人27,549元。         │
└────────────────────────────────────────┘
